【裁判字號】    99,易,127
【裁判日期】    990331
【裁判案由】    竊盜
【裁判全文】
臺灣桃園地方法院刑事判決               99年度易字第127號
公訴人  臺灣桃園地方法院檢察署檢察官
被  告  乙○○
上列被告因竊盜案件，經檢察官聲請簡易判決處刑（98年度偵字
第6394號），本院認不得以簡易判決處刑，適用通常程序審判，
茲判決如下：
        主  文
乙○○無罪。
        理  由
一、公訴意旨略以：被告乙○○與某真實姓名年籍不詳綽號「阿
    翔」之男子基於意圖為自己不法所有之犯意聯絡，先由乙○○於民國98年01月01日凌晨01時30分許，向不知情之杜宗培
    借用車牌號碼8813─KA號自用小客車後，於同日凌晨03時20
    分許，搭載阿翔前往桃園縣中壢市○○路217 號前，竊取甲○○所有之車牌號碼BO─2782號自用小客車得手。嗣於98年
    02月10日經警循線查獲。認被告涉有刑法第三百二十條第一
    項之竊盜罪嫌云云。
二、按犯罪事實應依證據認定之，無證據不得認定犯罪事實，刑
    事訴訟法第一百五十四條第二項定有明文。又按被告以外之
    人於審判外之言詞或書面陳述，除法律有規定者外，不得作
    為證據；被告以外之人於審判外向法官所為之陳述，得為證
    據；被告以外之人於偵查中向檢察官所為之陳述，除顯有不
    可信之情況者外，得為證據；被告以外之人於偵查中向檢察
    官所為之陳述，除顯有不可信之情況者外，得為證據；除刑
    事訴訴法第一百五十九條之一、第一百五十九條之二、第一
    百五十九條之三之情形外，下列文書亦得為證據：一、除顯
    有不可信之情況外，公務員職務上製作之紀錄文書、證明文
    書。二、除顯有不可信之情況外，從事業務之人於業務上或
    通常業務過程所須製作之紀錄文書、證明文書。三、除前二
    款之情形外，其他於可信之特別情況下所製作之文書。被告
    以外之人於審判外之陳述，雖不符刑事訴訟法第一百五十九
    條之一至第一百五十九條之四之規定，而經當事人於審判程
    序同意作為證據，法院審酌該言詞陳述或書面陳述作成時之
    情況，認為適當者，亦得為證據。當事人、代理人或辯護人
    於法院調查證據時，知有第一百五十九條第一項不得為證據
    之情形，而未於言詞辯論終結前聲明異議者，視為有前項之
    同意；刑事訴訟法第一百五十九條第一項、第一百五十九條
    之一第一項、第二項、第一百五十九條之四、第一百五十九
    條之五分別定有明文。本件公訴人指訴被告涉有竊盜罪嫌，
    無非以被告於警詢、檢察官訊問時坦承向杜宗培借用車牌號
    碼8813─KA號自用小客車於98年01月01日凌晨03時搭載綽號
    阿翔（或阿祥）之人至案發地點之情、被害人甲○○於警詢
    、檢察官訊問時之指述、證人杜宗培於警詢時之證述、通聯
    調閱查詢單、監視器翻拍照片4 張等為其論據。被告於警詢
    、檢察官訊問及本院法官訊問、審理中均堅決否認有竊盜犯
    行，辯稱：其於98年01月01日03時許，以向杜宗培所借用之
    車牌號碼8813─KA號自用小客車，由桃園縣楊梅鎮○○路天
    生好手網咖前搭載綽號阿翔（或阿祥）之丙○○前往桃園縣
    中壢市○○路217 號附近之凱悅KTV 唱歌，其只看到綽號阿
    翔（或阿祥）丙○○上該車牌號碼BO─2782號自用小客車，
    沒有親眼看到綽號阿翔（或阿祥）之丙○○竊車等情，其於
    本院訊問及審理中且辯稱：其只知道丙○○要去唱歌，確實
    不知道丙○○有至案發地點竊車，丙○○並沒有說要至該處
    竊車。其所駕車輛停在車牌號碼BO─2782號自用小客車停處
    前方3 、4 臺車之距離處，其停車處距離凱悅KTV 約30公尺
    ，其看到丙○○往凱悅KTV 方向走，後來又折回來至車牌號
    碼BO─2782號自用小客車停車處上該車，丙○○上該車後其
    就駕車牌號碼8813─KA車離開該處。其後面有車子跟著其車
    駛離，但其不確定是否為丙○○所駕之車輛等情。關於證據
    能力部分：I、證人丙○○於審判外本院法官訊問時之陳述
    ，係於審判外向法官所為之陳述，得為證據。II、證人即被
    害人甲○○於檢察官訊問時之陳述，係被告以外之人於偵查
    中向檢察官所為之陳述，依法具結，且無何不可信之情況，
    得為證據。III證人即被害人甲○○、證人杜宗培於警詢之陳
    述，雖不符刑事訴訟法第一百五十九條第一項，亦無同法第
    一百五十九條之二、第一百五十九條之三之情形，惟檢察官
    與被告於本院調查證據時，知該陳述為被告以外之人審判外
    於警詢時之陳述，有刑事訴訟法第一百五十九條第一項不得
    為證據之情形，於本院調查證據時告以係該2 證人於警詢之
    陳述而為調查證據時，檢察官及被告均陳明對該陳述沒有意
    見，而未於言詞辯論終結前聲明異議，視為有刑事訴訟法第
    一百五十九條之五第一項之同意，該項陳述分別係各該證人
    向警員所為失竊經過或出借車輛情形之陳述，係採一問一答
    方式，本院審酌該言詞陳述作成時之情況，並無何不法取供
    、記載不實或其他不法情事，認為作成之情況為適當，依上
    開說明，該等陳述得為證據。Ⅳ、關於通聯調閱查詢單，乃
    電信業者遠傳公司之人員，依電腦所記錄經查詢之相關電話
    之通聯情形所列印製作而成，為從事業務之人於業務上或通
    常業務過程所須製作之紀錄文書、證明文書，且無何不可信
    之情況，得為證據。經查：（一）、被告確有於98年01月01
    日凌晨01時30分左右，向杜宗培借用車牌號碼8813─KA號自
    用小客車等情，據證人杜宗培於警詢證述甚詳，核與被告於
    本院訊問、審理中所是承於當日凌晨有向杜宗培借該車使用
    之情相符，證人杜宗培於警詢並陳明其使用之行動電話號碼
    為0000000000號等情甚詳，且依被告所使用電話0000000000
    號於98年01月01日當日通聯情形之通聯調閱查詢單01份顯示
    ，被告之門號0000000000號行動電話確有於98年01月01日凌
    晨01時餘至同日02時餘間，與證人杜宗培之0000000000號行
    動電話先後有3 次通聯紀錄情形相吻合，自堪採信。被告雖
    曾於警詢時稱係於97年12月31日16時許，向杜宗培借用該車
    云云，此顯然與實情不合，應係誤述，然其此項誤述，並不
    影響被告於上開時、地，確有向杜宗培借車牌號碼8813─KA
    號自用小客車使用事實之認定。自不得被告曾誤述借車時間
    ，而推定被告犯罪。又被告於98年01月01日凌晨01時30分許
    ，向杜宗培借用該車牌號碼8813─KA號自用小客車後，確有
    於同日凌晨，由桃園縣楊梅鎮○○路天生好手網咖，搭載丙○○至桃園縣中壢市凱悅KTV 附近，並在桃園縣中壢市○○
    路217 號附近停車讓丙○○下車，監視器錄影鏡頭翻拍照片
    上出現之人（即竊車之人）即為綽號阿翔（或阿祥）之丙○○等情，據被告於警詢、檢察官訊問、本院訊問及審理中指
    述明確，並經證人丙○○於本院法官訊問時供證甚明。又被
    害人甲○○確有於98年01月01日03時餘許，駕駛車牌號碼BO
    ─2782號自用小客車停放於上開地點，於下車時沒有上鎖，
    且忘記拔下該車鑰匙，該車嗣經丙○○以該被害人留於車內
    之鑰匙發動後竊取駛離等情，亦分別據證人丙○○於本院法
    官訊問時及證人即被害人甲○○於警詢、檢察官訊問時證述
    明確，且互核相符，並有監視器錄影光碟1 片、監視器錄影
    鏡頭翻拍照片4 張（顯示車牌號碼BO─2782號自用小客車停
    放情形及丙○○經過該小客車旁之鏡頭）可稽。足認該車牌
    號碼BO─2782號自用小客車確係丙○○所竊取者。然證人杜
    宗培僅能證明有於98年01月01日凌晨將其車牌號碼8813─KA
    號自用小客車出借予被告使用之事實，而證人甲○○僅能證
    明車牌號碼BO─2782號自用小客車遭竊之事實，而該翻拍照
    片僅顯示該車牌號碼BO─2782號自用小客車被竊前停放情形
    及證人丙○○於該車遭竊前有經過該車車旁情形，該翻拍照
    面4 張及該2 證人均無法明被告有參予竊取該車或與竊取該
    車之丙○○有何竊盜之犯意聯絡或行為分擔，而無法證明被
    告犯罪。（二）證人丙○○於本院法官訊問時證稱：其當日
    係在天生好手網咖碰到被告，看到被告開他朋友的車，被告
    從天生好手網咖載其到中壢凱悅KTV 前面，其下車後被告即
    駕車離開了。其係看到該車牌號碼BO─2782號自用小客車車
    上面有鑰匙，門一開就打開了，其就直接開走了。其上該車
    後有抽菸停留一下就開走。被告駕車載其至凱悅KTV 讓其下
    車，並不知道其要偷車。監視器錄影鏡頭翻拍照片上之人即
    係其本人，其當日心情不好，要去喝酒，才拜託被告載其去
    中壢凱悅KTV 等情，僅能證明被告當日有駕駛車牌號碼8813
    ─KA號自用小客車載丙○○至上址附近讓丙○○下車，並不
    能證明被告與丙○○間，就丙○○竊取車牌號碼BO─2782號
    自用小客車之犯行，有何犯意聯絡或行為分擔，亦不能證明
    被告事先知情丙○○欲前往竊車而載丙○○前往行竊，予以
    助力情事。又依本院就桃園縣中壢市○○路217 號前被害人
    甲○○之車牌號碼BO─2782號自用小客車停放於該處遭竊之
    監視器錄影光碟之勘驗結果：於98年01月01日03時04分44秒
    時，該車牌號碼BO─2782號自用小客車駛至該址前停車後，
    該車後座有2 位女性乘客先行下車，於同日03時04分57秒，
    該車男性駕駛人下車，於關車門時並未將車門上鎖。於同日
    03時05分44秒時，車牌號碼8813─KA號自用小客車由車牌號
    碼BO─2782號自用小客車停放位置左方經過。於同日03時06
    分12秒時，有1 著深色長袖衣服之人由監視鏡頭邊緣經過，
    僅能看到該人左側部分衣物，看不到其形貌。於同日03時09
    分28秒，上開監視器鏡頭翻拍照片上之人即丙○○第1 次閃
    身出現在車牌號碼BO─2782號自用小客車車後（隨即離開）
    。於同日03時09分58秒至同日03時10分10秒，丙○○第2 次
    出現在車牌號碼BO─2782號自用小客車車車旁後又離開。於
    同日03時10分26秒至29秒，丙○○第3 次出現在車牌號碼BO
    ─2782號自用小客車車後，並由該車後走向路旁方向。於同
    日03時14分22秒至25秒，有人自該車牌號碼BO─2782號自用
    小客車駕駛座彈出煙蒂。於同日03時17分06秒，丙○○由該
    車牌號碼BO─2782號自用小客車駕駛座下車後，隨即走出鏡
    頭外。於同日03時20分07秒，丙○○又出現在車牌號碼BO─
    2782號自用小客車旁，並由該車駕駛座上車後，於同日03時
    20分12秒駕駛該車牌號碼BO─2782號自用小客車離開該處等
    情，此有該光碟片及本院審判筆錄所載就該光碟片之勘驗結
    果可憑。由此勘驗結果及依被害人甲○○於警詢、檢察官訊
    問時所述與證人丙○○於本院法官訊問時所述，足認被害人
    甲○○係於於98年01月01日03時04分44秒時，駕該車牌號碼
    BO─2782號自用小客車駛至處停車後，於同日03時04分57秒
    甲○○下車時，疏未將該車鑰匙取下且未將車門上鎖。被告
    係於當日凌晨駕駛其向杜宗培所借上開車輛經過桃園縣楊梅
    鎮天生好手網咖前，適為丙○○見及，於此偶然之情況下受
    丙○○要求，駕該車搭載丙○○前往桃園縣中壢市凱悅KTV
    ，並於同日03時05分44秒時，駕駛該車牌號碼8813─KA號自
    用小客車由車牌號碼BO─2782號自用小客車停放位置左方經
    過，並停放於前方不遠處讓丙○○下車。丙○○係於同日03
    時54分44秒後至同日03時09分28秒間，曾走過車牌號碼BO─
    2782號自用小客車停放處旁，往凱悅KTV 方向走去後，嗣又
    折返，而於同日03時09分28秒走過車牌號碼BO─2782號自用
    小客車車後，且係於同日03時10分29秒其第3 次出現在車牌
    號碼BO─2782號自用小客車車後至同日03時17分06秒間開啟
    該車駕駛座車門下車前之某時，由該車牌號碼BO─2782號自
    用小客車右側車門進入車內坐於駕駛座上。於同日03時17分
    06秒，丙○○又由該車牌號碼BO─2782號自用小客車駕駛座
    下車，短暫離開該車後，於同日03時20分07秒又返回該車牌
    號碼BO─2782號自用小客車旁由該車駕駛座上車，而於同日
    03時20分12秒駕駛該車牌號碼BO─2782號自用小客車離開而
    予竊取等情。被告係駕前開借得之車輛在桃園縣楊梅鎮天生
    好手網咖前偶遇丙○○，應丙○○之要求，由該網咖前搭載
    丙○○欲前往桃園縣中壢市凱悅KTV 喝酒唱歌，至上開凱悅
    KTV 附近之處所停車讓丙○○下車。而在丙○○至該處下車
    前約1 分鐘前，被害人甲○○甫將車牌號碼BO─2782號自用
    小客車停放於該處未上鎖且將該車鑰匙留於車內即離去。又
    丙○○發現被害人之車牌號碼BO─2782號自用小客車車門未
    關且鑰匙留於車上之可能時間，應係在被告丙○○下車走向
    凱悅KTV 而經過該車牌號碼BO─2782號自用小客車車旁時或
    係折返先後出現在該車車旁時之某一時間點。則於被告駕車
    搭載丙○○至該處附近讓丙○○下車時，丙○○顯尚不知被
    害人甲○○之該自用小客車車門未鎖且鑰匙留於車上之情，
    丙○○下車時，顯然尚未起意竊取被害人之該車輛，則被告
    自不可能與丙○○於丙○○下車前，有何且取被害人甲○○
    該車之犯意聯絡或行為分擔，亦無法明被告係搭載丙○○前
    往該處，係基於幫助丙○○行竊之意思，而不能證明被告犯
    罪。（三）本院就警局所提供竊嫌駕該車牌號碼BO─2782號
    自用小客車前往桃園縣楊梅鎮○○路上潑油漆之監視器錄影
    光碟2 片勘驗結果，除能看出係丙○○下車為該潑油漆犯行
    外，並無法證明被告有在該車上或有任何參與該潑油漆犯行
    ，此亦有該光碟片2 片及本院審判筆錄所載就該光碟片2片
    之勘驗結果可按。並不能以此光碟2 片之內容，證明被告與
    丙○○間，有何竊取被害人甲○○之上開車輛之之犯意聯絡
    或行為分擔情事。（四）被告於警詢固未說明竊取上開車輛
    之綽號阿祥之人之真實身分，且所提供其與綽號阿祥之人聯
    絡之電話號碼，亦與上開通聯調閱查詢單之通聯情形不符。
    然被告於本院訊問時已指明綽號阿祥者之真實身分為丙○○
    ，而其於警詢所述綽號阿祥之人之行動電話號碼與其通聯內
    容不符，或係其誤記或誤述丙○○之電話號碼，或係非以其
    所提供與警方查詢之該電話與丙○○通聯，甚或被告當時有
    意為丙○○隱瞞身分，可能原因甚多，然不論其當時未指明
    綽號阿祥之人之真實身分之原因為何，均尚不能單憑其未指
    出阿祥之真實身分而以之推定被告犯罪。（五）證人丙○○
    於本院法官訊問時已證稱被告載其至上開地點讓其下車後即
    駕車離開等情，又依上開被害人失竊地點之監視器錄影光碟
    勘驗結果，僅能見及被告駕該車牌號碼8813─KA號自用小客
    出經過被害上開車輛停車位置之情形，並未拍攝到被告如何
    停車、丙○○如何下車、被告停車後停留若干時間、被告何
    時駕車駛離各情，並無法證明證人丙○○所指被告載其至上
    開地點，讓其下車後即駕車離開之情，有何不實之處。且被
    告於第一次警詢（於上湖派出所詢問者）時雖曾稱其看到綽
    號阿祥駕駛所竊之自小客車與其往同一方向，跟在其車後沒
    多久就走別的路云云，其於第二次警詢（於楊梅分局所詢問
    者）則稱：其只看到綽號阿祥之人上該失竊車輛，沒親眼看
    到綽號阿祥之人竊取該車云云，其於本院法官訊問時稱：其
    有看到綽號阿祥之人在快到凱約KTV 之前，有在被竊該車輛
    旁與人說話，其看到綽號阿祥之人上該部車就走了云云，其
    於審理中則稱：其有看到丙○○上該車輛，但其不確定丙○○有駕該車跟著其離開云云，先後所述固有不符，且與丙○○上開所述於其下車後被告即駕車駛離之情亦不相符合，本
    非可採。又依上開說明，被告係偶然搭載丙○○至該處下車
    ，於被告之車輛到達該處前約1 分鐘前，被害人甲○○始在
    該處停妥車輛下車離開，被害人甲○○於下車時未將車上鎖
    且將車鑰匙留於車內，然被告與丙○○於被害人甲○○下車
    時既尚未到達該處，無從見及被害人甲○○下車時未將車上
    鎖且將車鑰匙留於車內之情形。丙○○亦係於搭乘被告車輛
    至被害人上開車輛停車處前方附近停車並下車後，於徒步走
    往凱悅KTV 或折返之過程中偶然經過被害人甲○○上開車輛
    停放處旁時，始能見及被害人甲○○該車鑰匙未取走且車門
    未上鎖之情形，而始起意行竊，則被告與丙○○自不可能於
    丙○○下車前即先謀議行竊被害人甲○○上開車輛或有幫助
    丙○○行竊被害人上開車輛之犯意。又依上開勘驗現場光碟
    結果，被告駕車搭載丙○○經過該車時，至丙○○竊取該車
    時，已經過14分鐘以上之時間，且因監視器錄影光碟拍攝所
    及之內容，僅該車牌號碼BO─2782號自用小客車停放及被竊
    之經過，並未拍攝到被告所駕小客車停車、讓丙○○下車及
    駛離之過程，並無法證明於丙○○見及該車車門未上鎖且車
    鑰匙留於車內而起意竊取車牌號碼BO─2782號自用小客車後
    ，至丙○○將該車竊走駛離前，被告與丙○○間有何犯意聯
    絡或行為分擔之情事。縱認被告於丙○○下車後並未立即駕
    車駛離該處，且被告於丙○○下車後經過數分鐘後，有見及
    丙○○上被害人之上開車輛或有見及丙○○駕駛該被害人車
    輛駛離之情形，然依上開說明，既無法證明被告與丙○○於
    丙○○下車後，與丙○○間就丙○○竊取被害人甲○○上開
    車輛之犯行有何犯意聯絡，自不能以被告上開是否見及丙○○上被害人之車輛、是否見及丙○○駕駛被害人車輛駛離等
    前後不一之陳述，而推定被告犯罪。綜上所述，檢察官所舉
    證據，均不能證明被告犯罪，自應諭知被告無罪之判決。
三、證人丙○○涉犯於前開時、地，竊取被害人甲○○上開車輛
    ，及於98年01月01日04時15分許，至桃園縣楊梅鎮○○路14
    6 號曾繁源住處，向該處鐵捲門潑灑油漆等竊盜與毀損犯行
    ，於本件未據起訴，應由檢察官另行偵查，附此說明。
四、本件係檢察官聲請以簡易判決處刑之案件，因有刑事訴訟法
    第四百五十一條之一第四項但書第三款情形，適用通常程序
    審判，併予敘明。
五、據上論斷，應依刑事訴訟法第四百五十二條、第三百零一條
    第一項，判決如主文。
本案經檢察官顏世翠到庭執行職務。
中    華    民    國    99    年    3     月    31    日
                        臺灣桃園地方法院刑事第三庭
                            法  官  謝  順  輝
以上正本證明與原本無異。
如不服本判決應於收受判決正本後10日內向本院提出上訴書狀（
應附繕本），並應敘述具體理由，上訴於臺灣高等法院。其未敘
述上訴理由者，應於上訴期間屆滿後起20日內向本院補提上訴理
由書狀（應附繕本）。
                            書記官  張  筆  隆
中    華    民    國    99    年    3     月    31    日

司法院資訊處製作；財團法人民間司法改革基金會備份。
